臺灣臺中地方法院民事裁定
111年度聲字第314號
聲  請  人  楊春香  



相  對  人  劉有亮  
上列當事人間聲請停止執行事件，本院裁定如下：    
    主  文
聲請人供擔保新臺幣197萬1667元後，本院111年度司執字第5631
7號給付票款執行事件之強制執行程序，於本院111年度重訴字第
268號確認本票債權不存在等事件終結（裁判確定、和解、撤回
）前應暫予停止。   
    理  由
一、按有回復原狀之聲請，或提起再審或異議之訴，或對於和解
    為繼續審判之請求，或提起宣告調解無效之訴、撤銷調解之
    訴，或對於許可強制執行之裁定提起抗告時，法院因必要情
    形或依聲請定相當並確實之擔保，得為停止強制執行之裁定
    ，強制執行法第18條第2項定有明文。次按發票人主張本票
    係偽造、變造者，於前條裁定送達後二十日內，得對執票人
    向為裁定之法院提起確認之訴。發票人證明已依前項規定提
    起訴訟時，執行法院應停止強制執行。但得依執票人聲請，
    許其提供相當擔保，繼續強制執行，亦得依發票人聲請，許
    其提供相當擔保，停止強制執行。發票人主張本票債
    權不存在而提起確認之訴不合於第1項之規定者，法院依發
    票人聲請，得許其提供相當並確實之擔保，停止強制執行。
    非訟事件法第195條第1、2、3項亦定有明文。另法院依前揭
    規定，裁定准許停止強制執行時，命聲請人提供之擔保，係
    備供債權人因停止執行所受損害之賠償，其數額應依標的物
    停止執行後，債權人未能即時受償或利用該標的物所受之損
    害額，或其另供擔保強制執行所受之損害額定之，非以標的
    物之價值或其債權額為依據（最高法院91年度台抗字第429 
    號判決意旨參照）。
二、本件聲請人以其已向本院對相對人提起確認本票債權不存在
    等之訴（即本院111年度重訴字第268號，下稱本件訴訟）為
    由，聲請裁定停止本院111年度司執字第56317號給付票款執
    行事件（下稱系爭執行事件）之強制執行程序。經查，系爭
    執行事件之強制執行程序，其執行名義為本票裁定，而請求
    確認本票債權不存在之訴部分，雖不符非訟事件法第195條
    第1項之規定，但依同條第3項規定，仍得許其提供相當並確
    實之擔保，停止強制執行。查本件強制執行，已於民國111
    年5月6日囑託地機關查封聲請人所有名下之不動產，但迄未
    進行拍定，執行程序尚未終結，而聲請人已對相對人提起本
    件訴訟，現由本院審理中等情，業經本院調取本院111年度
    重訴字第268號及111年度司執字第56317號案卷全卷查核無
    訛，因認聲請人所為就系爭執行事件之停止執行聲請，於法
    尚無不合。
三、相對人在系爭執行事件所請求實現之權利為金錢債權，相對
    人因停止執行而不能即時受償之損害，即為其不能即時受償
    所可能遭受之利息損失，而聲請人所提之確認本票債權不存
    在等之訴何時終結，尚在未知之數，長期停止執行，對相對
    人難謂無損害，自有命供擔保之必要。審酌相對人因停止執
    行，未能即時經由聲請人所提現款受償之債權金額為新臺幣
    （下同）910萬元，其因停止強制執行程序可能遭受之損害
    ，即為遞延受償時間之法定遲延利息。又本院111年度重訴
    字第268號確認本票債權不存在等之訴屬得上訴第三審之事
    件，按諸各級法院辦案期限實施要點第2條規定，推估該訴
    訟判決確定所需時間約為4年4個月（參酌各級法院辦案期限
    實施要點，民事通常程序第一、二、三審審判案件之辦案期
    限依序為1年4月、2年、1年），則按法定利率5%計算，相對
    人因停止執行可能遭受之損害額為197萬1667元【計算式：9
    10萬元×5%×（4＋4/12）=197萬1667元，元以下4捨5入】，爰
    酌定如主文所示之相當擔保金額，予以准許。
四、爰裁定如主文。
中　　華　　民　　國　　111 　年　　9 　　月　　26　　日
                    民事第六庭    法  官  謝慧敏
以上正本證明與原本無異。
如對本裁定抗告，應於收受裁定正本送達後10日內向本院提出抗
告狀，並繳納抗告裁判費新臺幣1,000元整。
中　　華　　民　　國　　111 　年　　9 　　月　　26　　日